【裁判字號】    91,易,3510
【裁判日期】    920122
【裁判案由】    竊盜等
【裁判全文】
臺灣板橋地方法院刑事判決                        九十一年度易字第三五一號
    公  訴  人  臺灣板橋地方法院檢察署檢察官
    被      告  甲○○  男  二.
右列被告因竊盜等案件，經檢察官提起公訴（九十一年度偵字第三五一０號），本院
判決如左：
    主  文
甲○○共同連續攜帶兇器竊盜，處有期徒刑柒月。
扣案及未扣案之螺絲起子各壹支均沒收。
    事  實
一、甲○○於民國九十一年九月三十日凌晨四時許，在台北縣中和市華中橋旁之某網
    路咖啡店前，由「小偉」之不詳姓名年籍之成年男子，交付車號ＡＵＮ─四九一
    號之重型機車（該車係「小偉」於九十一年九月二十九日二十二時五十分前之不
    詳時間，在台北縣中和市○○路十七號前，以自備之鑰匙一串所竊取，為乙○○
    所有之重型機車）與甲○○收受（所涉收受贓物部分未據起訴）後，即由甲○○
    騎乘該機車，搭載「小偉」，二人共同基於意圖為自己不法所有之概括犯意聯絡
    ，各攜帶綽號「小偉」所有客觀上足供兇器使用之螺絲起子各一支，於同日凌晨
    四時五十分許，前往台北縣永和市○○○路○段與民樂街三十九巷口，由該年籍
    身分不詳綽號「小偉」之人，以其本身所攜帶之螺絲起子一支，分別撬開王祥亮
    所有車號Ｔ三─０九七號營業小客車及丁○○所有車號ＥＺ─０六七五號之自小
    客車車門鎖，而甲○○則騎乘前開重型機車在旁把風之方式，共同竊取王祥亮所
    有置於車內之零錢九十九元，以及丁○○所有置於車內之ＮＯＫＩＡ牌三二一０
    型行動電話一支、高速公路回數票八張、神戶燒肉店現金抵用卷一百元等物，得
    手後將之置於前開機車腳踏板之紙箱內，並造成王祥亮所有前開營業小客車之駕
    駛座車門鑰匙孔出現裂痕之損壞，嗣於同日凌晨五時三十分許，甲○○復與「小
    偉」在台北縣永和市○○○路○段與民樂街口一帶，沿路步行窺視停放於該處自
    小客車車內尋找行竊目標之際，適為巡邏員警徐藝熒發覺可疑，並立即向前盤查
    及加以追捕，始當場查獲，並在甲○○身上扣得其所攜帶「小偉」所有預備供犯
    罪所用之螺絲起子一支，惟該年籍身分不詳綽號「小偉」之人則乘隙逃逸無蹤。
二、案經被害人王祥亮告訴及台北縣政府警察局永和分局報請臺灣板橋地方法院檢察
    署檢察官偵查起訴。
    理  由
一、訊據被告甲○○固坦承有於右揭時間騎乘由「小偉」所交付之機車，搭載「小偉
    」前往右揭地點，由「小偉」以其本身攜帶之螺絲起子撬開被害人王祥亮、丁○○等人所有之車輛，竊取車內之行動電話等物品，並於得手後置放於其所騎乘之
    前開機車腳踏板之紙箱內等事實，惟矢口否認犯罪，辯稱：「小偉」要伊一起去
    車上拿東西，伊即搭載「小偉」到達前開處所，「小偉」以螺絲起子開啟汽車車
    門鎖，並要伊在前面路口等，伊並未與「小偉」一起竊取車內物品，事先亦不知
    「小偉」要竊取他人車上之物品云云。惟查，被告於警訊時業已供承：「：：是
    他（指『小偉』）騎著那部贓車到中和找我說有『好康的』，並要我騎著載他到
    永和市○○○路○段，到了那邊他下車開始偷東西，我才知道原來他說的『好康
    的』就是要偷東西，我知道他在竊取東西時，才開始替他把風」、「（何時以何
    工具竊取財物﹖）是在九十一年九月三十日上午四時五十分左右動手竊取的，那
    時我在旁邊把風看到小偉用螺絲起子撬開車門鎖，偷取內部財物」等語明確（以
    上分別詳偵查卷第七頁、第九頁背面）；嗣於檢察官偵查中復供稱：「九十一年
    九月三十日，他（指『小偉』）帶我從網咖出來後，早上四點五十分，我在路口
    等他，看『小偉』偷二台，我站在車子旁邊把風：：他說他要進車內拿東西，要
    我把風，ＡＵＮ─四九一機車停放路旁，我就站在車旁把風」等語（詳偵查卷第
    三十九頁背面）明確，核與被害人丁○○及告訴人王祥亮所指述車內物品失竊及
    車門遭撬開之情節大致相符，並經證人即警員徐藝熒於檢察官偵查中到庭證述查
    獲本案之經過明確，復有螺絲起子一支扣案，暨現場照片十張、贓物認領保管單
    二張等附卷可資佐證；被告既坦承於凌晨應「小偉」之邀，由其騎乘前開「小偉
    」所竊得之機車，搭載「小偉」前往犯罪地點，二人並各持螺絲起子一把，由「
    小偉」以螺絲起子撬開停放在路旁汽車內之財物等情，則若謂被告對於「小偉」
    竊取車內財物一節並不知情，被告又豈有於凌晨時分，搭載「小偉」前往路邊以
    螺絲起子撬開不特定人汽車，竊取車內財物之理﹖顯見，被告與「小偉」對於前
    開犯行，二人間應有共同犯意之聯絡；而被告於偵查中並供承伊在「小偉」竊取
    車內財物時，在機車旁擔任把風等情，再參以「小偉」於竊得汽車內財物後，隨
    即將之置於被告所騎乘機車腳踏板處之紙箱內，亦足見，被告與「小偉」對於前
    開犯行並有共同行為之分擔，被告於本院審理時否認有為「小偉」之竊盜行為把
    風，及共同竊盜犯行云云，應屬事後卸飾之詞，自不足採。本件事證明確，被告
    犯行堪以認定。
二、按螺絲起子客觀上具有危險性，足以傷害人之身體，為兇器之一種，被告意圖為
    自己不法之所有，與「小偉」共同持上揭兇器竊取被害人之財物，核其所為，係
    犯刑法第三百二十一條第一項第三款之加重竊盜罪；又其於竊取財物時，復造成
    告訴人王祥亮所有前開營業小客車之駕駛座車門鑰匙孔損壞，所為另犯刑法第三
    百五十四條之毀損罪。被告就前開之犯行，與年籍身分不詳綽號「小偉」之成年
    男子間，有犯意聯絡及行為分擔，均為共同正犯。又被告所犯前開毀損罪及加重
    竊盜罪之間，復有方法結果之牽連關係，應從一重之加重竊盜罪處斷。再被告先
    後二次加重竊盜罪之犯行，時間緊接，所犯均屬構成要件相同之罪，顯係基於概
    括犯意反覆為之，應依連續犯之規定論以一罪，並依法加重其刑。爰審酌被告犯
    罪之動機、目的、手段、所生危害、所得利益、及其品行、智識程度、犯罪後之
    態度等一切情狀，量處如主文所示之刑，以資懲儆。扣案及未扣案之螺絲起子各
    一把（未扣案部分，並無證據證明業已滅失），為供犯罪所用及預備供犯罪所用
    之物，且均屬共犯「小偉」所有，已據被告供明在卷，均應依法宣告沒收。
三、公訴意旨另以：被告甲○○與年籍身分不詳綽號「小偉」之成年男子，亦共同攜
    帶螺絲起子於九十一年九月二十九日二十二時五十分許，在台北縣中和市○○路
    十七號前，以「小偉」所有之鑰匙一串，共同竊取乙○○所有車號ＡＵＮ─四九
    一號重型機車作為交通工具之後，隨即於同日深夜及隔日凌晨之期間內，另在台
    北縣永和市○○街二一七巷一號前，由該年籍身分不詳綽號「小偉」之人，以其
    本身所攜帶之前開螺絲起子一支，撬開丙○○所有車號ＣＤ─四七０九號自小客
    車，共同竊取丙○○所有置於車內之無敵ＣＤ翻譯機一台、ＮＯＫＩＡ牌六一五
    ０型及ＳＡＧＥＮ牌ＭＣ九三０型行動電話各一支、彰化銀行及上海商業銀行金
    融卡各一張、高速公路回數票三十張、價值新台幣五千元之郵票等物；因認被告
    另犯刑法第三百二十一條第一項第三款之加重竊盜罪嫌。然訊據被告堅決否認涉
    有此部分犯行，辯稱：上開機車係「小偉」騎過來的，伊並未與「小偉」共同竊
    取前開機車及被害人丙○○所有之前開物品等語。經查，被告於警訊初訊及複訊
    時，即一再堅稱：上開機車係「小偉」所竊得的，伊不知道「小偉」於何時、何
    地竊取該機車；而查獲之贓物中無敵ＣＤ翻譯機一台、ＮＯＫＩＡ牌六一五０型
    及ＳＡＧＥＮ牌ＭＣ九三０型行動電話各一支、彰化銀行及上海商業銀行金融卡
    二張等物，係「小偉」去載伊之前，獨自在別處竊取的，伊亦不知情等語；於檢
    察官偵查中再供稱：上開翻譯機等物品是放在機車置物箱內之物，「小偉」，騎
    機車來時就已放在車上了等語（以上分別詳偵查卷第六頁背面、第八頁正面、第
    九頁背面、第五十七頁背面），雖被告於檢察官再次訊以：前開翻譯機、手機及
    金融卡也是幫小偉把風偷來的﹖時，復答稱：「是的，我都是在路口幫他把風，
    偷來東西都放在置物箱或腳踏板紙箱內」等語（同上偵卷第五十八頁正面），惟
    與其前開所供述之情節已然前後不一，自難僅以其於檢察官再次訊問時前後不一
    之自白，作為其犯罪事實認定之基礎；再者，被害人乙○○、丙○○於警訊時之
    指述，至多僅能證明其有失竊前開機車及物品，亦不足以為被告不利事實之證明
    ；況被害人乙○○、丙○○所失竊機車及物品之處所及時間，與被告所犯前開竊
    盜犯行之時間及地點，尚無直接之關連性，則被告辯稱上開機車及翻譯機等物品
    ，係「小偉」單獨所竊取的，伊並不知情等語，尚非不可採信。此外，復查無其
    他積極證據足資證明被告尚涉有此部分犯行，本應為無罪諭知，惟因公訴人認此
    部分與前開經論罪科刑部分，有連續犯之裁判上一罪關係，爰不另為無罪之諭知
    。
據上論斷，應依刑事訴訟法第二百九十九條第一項前段，刑法第二十八條、第五十六
條、第三百二十一條第一項第三款、第三百五十四條、第五十五條、第三十八條第一
項第二款，判決如主文。
本案經檢察官郭緯中到庭執行職務。
中      華      民      國      九十二      年    一    月    二十二    日
                              臺灣板橋地方法院刑事第二庭
                                      法  官  林 春 長
右正本證明與原本無異
如不服本判決應於送達後十日內向本院提出上訴狀
                                      書記官  黃 炎 煌
中      華      民      國      九十二      年    一    月    二十三    日
附錄本案論罪科刑法條全文：
刑法第三百二十一條
犯竊盜罪而有左列情形之一者，處六月以上五年以下有期徒刑：
一、於夜間侵入住宅或有人居住之建築物、船艦或隱匿其內而犯之者。
二、毀越門扇、牆垣或其他安全設備而犯之者。
三、攜帶兇器而犯之者。
四、結夥三人以上而犯之者。
五、乘火災、水災或其他災害之際而犯之者。
六、在車站或埠頭而犯之者。
前項之未遂犯罰之。


司法院資訊處製作；財團法人民間司法改革基金會備份。
